# 请教陈版主，下推会计的适用范围

提问人：c2003l 时间：2012-07-13 17:29:21
中国准则下，下推会计是否仅适用于100%持股子公司的股权变动，如：子公司非同一控制下合并A公司，持股60%，之后子公司将所持A公司的60%按照长投账面价值出售给母公司，那么母公司在合并日长投初始确认金额是 1 、A公司公允价值持续计算值合并日的金额， 2 、子公司长投账面价值。请版主赐教！

回答人：chenyiwei
对于下推会计，目前一般理解在中国新准则下主要用于以下两个方面： 1 、《讲解 2010 》P338所指的非同一控制下企业合并中一次性被收购 100 ％股权的被购买方，可按购买日公允价值调账。 2 、在同一控制下企业合并中，被购买方原先是通过非同一控制下企业合并被纳入最终控制方的合并报表范围的，此时作为同一控制下企业合并会计处理基础的“帐面价值”并非被合并方自身的帐面价值，而是其各项资产、负债（含商誉）在最终控制方合并报表层面体现的价值，即以当初的非同一控制下合并的购买日公允价值为基础持续计算的金额。
你说的“子公司非同一控制下合并A公司，持股60%，之后子公司将所持A公司的60%按照长投账面价值出售给母公司”，对母公司而言并非企业合并，在交易前后该A公司都在母公司的合并报表范围内，因此其各项资产、负债在母公司合并报表层面的计量不受影响。
母公司个别报表层面对A的 60 ％长期股权投资按实际支付的对价款计量。